【裁判字號】    89,訴,524
【裁判日期】    900824
【裁判案由】    商標法
【裁判全文】
臺灣板橋地方法院刑事判決                          八十九年度訴字第五二四號
    公  訴  人  臺灣板橋地方法院檢察署檢察官
    被      告  甲○○
    選任辯護人  吳忠勇
右列被告因違反商標法等案件，經檢察官提起公訴（八十九年度偵字第二三四八號）
及移送併辦（八十九年度偵字第八三一八號），本院判決如左：
    主      文
甲○○連續明知為侵害著作權之物而意圖營利而交付，處有期徒刑陸月，併科罰金新
臺幣捌萬元，有期徒刑如易科罰金，以佰元折算壹日，罰金如易服勞役，以新臺幣
玖佰元即銀元佰元折算壹日。
扣案仿冒遊戲光碟片壹萬零佰捌拾柒片、遊戲光碟片封面紙伍佰張、進貨單玖張，
均沒收。
    事      實
一、甲○○係設於臺北縣樹林市○○街一三一號地下一樓「電視遊樂器專賣店」之負
    責人，其明知「ＰＳ設計圖」、「ＰｌａｙＳｔａｔｉｏｎ」、「ＦＩＮＡＬ
    ＦＡＮＴＡＳＹ」等如附表一所示之文字及圖案，係日商新力電腦娛樂股份有限
    公司（下稱新力公司）向前經濟部中央標準局（現改為智慧財產局）依法申請註
    冊登記經核准或由日商蘇妮股份有限公司（下簡稱蘇妮公司）移轉登記而取得商
    標專用權之商標，且仍於專用期間（商標圖樣、註冊號數、商標專用權人、指定
    商品、專用期間等均詳如附表一所示），另如附表二所示之「ＧＴ實戰賽車２」
    、「骰子大戰２」、「龍騎士傳說」等電腦程式著作，亦為新力公司取得著作財
    產權者。詎其竟基於意圖營利之概括犯意，自民國（下同）八十七年十二月間起
    將其向綽號「阿Ｖ」之確實年籍姓名不詳之成年男子所購買仿冒如附表一所示註
    冊之商標圖樣之遊戲光碟片（遊戲光碟片經執行於螢幕上出現「ＰＳ」設計圖、
    「ＰｌａｙＳｔａｔｉｏｎ」及「ＦＩＮＡＬ  ＦＡＮＴＡＳＹ」等商標，另「
    ＦＩＮＡＬ  ＦＡＮＴＡＳＹ」之遊戲光碟片於外觀包裝盒、標帖上使用如附表
    一所示新力公司專有之「ＦＩＮＡＬ  ＦＡＮＴＡＳＹ」商標圖樣），以每片遊
    戲光碟片三十元之價格販入，再以五十元之價格先後多次出售予不特定人，賺取
    其差額牟利。又其亦明知其中含仿冒「ＰＳ」設計圖及「ＰｌａｙＳｔａｔｉｏ
    ｎ」商標圖樣之「ＧＴ實戰賽車２」、「骰子大戰２」、「龍騎士傳說」等遊戲
    光碟片，均係未得著作財產權人新力公司同意而擅自重製之侵害著作權之物，卻
    仍以同上之價格販賣營利。嗣於八十九年一月二十一日二十時十分許，為警於上
    址之「電視遊樂器專賣店」內當場查獲，並自該處及臺北縣樹林市○○街一三一
    號五樓扣得其所有之仿冒新力公司商標圖樣之遊戲光碟片計一萬零三百八十七片
    （起書誤繕為一千一百片，其中含如附表二所示亦侵害新力公司之著作財產權之
    遊戲光碟片計五十九片）、遊戲光碟片封面紙（無新力公司專有之商標圖樣）、
    進貨單九張，而偵悉上情。
二、案經新力公司訴由臺北市警察局大安分局移送暨新力公司訴由臺灣板橋地方法院
    檢察署檢察官偵查起訴及移送併案審理。
    理    由
一、訊據被告甲○○坦承於前開時地販入並出售明知為「盜版」之遊戲光碟片而牟利
    ，嗣經警查獲並扣得上開遊戲光碟片等情事，惟矢口否認有侵害他人之著作財產
    權及商標權之罪行，伊及選任辯護人均辯稱：（一）被告所販賣之「盜版」遊戲
    光碟片雖於「ＦＩＮＡＬ  ＦＡＮＴＡＳＹ」（中譯：太空戰士）部分在外觀包
    裝盒及標帖上有「ＦＩＮＡＬ  ＦＡＮＴＡＳＹ」之文字，但被告主觀上僅認「
    ＦＩＮＡＬ  ＦＡＮＴＡＳＹ」為單純之文字而不知其係經註冊之商標。（二）
    「ＰＳ設計圖」、「ＰｌａｙＳｔａｔｉｏｎ」之商標圖樣需經播放始會出現於
    螢幕上，並非於「實體物」上，故被告雖販賣前開「盜版」遊戲光碟片，亦與商
    標法第六條所規定之「商標使用行為」不符，況且「ＰＳ」設計圖、「Ｐｌａｙ
    Ｓｔａｔｉｏｎ」等商標圖樣係存在於遊戲主機內而非存在於扣案之遊戲光碟片
    內，故被告自無違反商標法之犯行。（三）告訴人所提出之文件，尚不足以證明
    告訴人就其主張之前開著作物，得受我國著作權法之保護云云。惟右開犯罪事實
    ，業據告訴人及告訴代理人指訴綦詳，復有商標註冊證影本三紙、扣案遊戲光碟
    片一萬零三百八十七片、遊戲光碟片封面紙五百張及進貨單九張足資佐證，雖被
    告及選任護人尚執前詞置辯，然查：
（一）被告既自八十七年十二月間起即開設「電視遊樂器專賣店」，則對遊戲光碟片
      之商標自屬知之甚詳，且於「ＦＩＮＡＬ  ＦＡＮＴＡＳＹ」遊戲光碟片之外
      觀包裝盒及標帖上不僅有「ＦＩＮＡＬ  ＦＡＮＴＡＳＹ」之字樣，且其右上
      方並有「ＴＭ」表示註冊商標之符號，是其所辯無侵害他人商標權之故意自無
      足採信。
（二）自扣案遊戲光碟片抽樣置入加裝轉換ＩＣ之「ＰｌａｙＳｔａｔｉｏｎ」電視
      遊樂器執行，於電視螢幕第一畫面上方出現「ＳＯＮＹ」字樣及菱形圖形，第
      二畫面出現「ＰＳ設計圖」、「ＰｌａｙＳｔａｔｉｏｎ」字樣及「Ｌｉｃｅ
      ｎｓｅｄ  ｂｙ  Ｓｏｎｙ  Ｃｏｍｐｕｔｅｒ  Ｅｎｔｅｒｔａｉｎｍｅｎ
      ｔ  Ｉｎｃ‧」授權字樣等，而令前開主機不置入遊戲光碟片而空機運轉時，
      則只出現前開第一畫面（見本院九十年三月二十日訊問筆錄），是該經由電視
      遊樂器執行第二螢幕畫面所出現者，顯係由遊戲光碟內之軟體程式設計所呈現
      者；至於本院依被告聲請而另有下述之勘驗及結果：「被告所提供之ＰＳ－
      ＯＮＥ主機空機運轉螢幕僅先出現ＳＯＮＹ及菱形圖樣，接著出現ＮＥＭＯＲ
      Ｙ  ＣＡＲＤ及ＣＤ  ＰＬＡＹＥＲ。執行扣案光碟片〈片名異形都市ＡＶ
      Ｇ〉螢幕先出現ＳＯＮＹ及菱形圖樣，接著出現ＰＬＥＡＳＥ  ＩＮＳＥＲＴ
        ＰＬＡＹＳＴＡＴＩＯＮ  ＦＯＲＭＡＴ  ＤＩＳＣ。執行被告所提供標
      明ＰＳ─Ｘ─ＣＨＡＮＧＥ〈盒面註明ＰＬＡＹ  ＩＭＰＯＲＴＥＤ  ＧＡＭ
      Ｅ  ＳＯＮＹ  ＯＵＲ  ＰＳ  ＣＯＮＳＯＬＥ〉，先出現ＳＯＮＹ及菱形圖
      樣，接著出現ＰＳ設計圖、ＰＬＡＹＳＴＡＴＩＯＮ  ＬＩＣＥＮＳＥＤ  Ｂ
      Ｙ  ＳＯＮＹ  ＣＯＭＰＵＴＥＲ  ＥＮＴＥＲＴＡＴＩＮＭＥＮＴ  ＩＮＣ
      。ＳＣＥＡ  ＴＭ，接著再出現ＰＬＥＡＳＥ  ＩＮＳＥＲＴ  ＩＭＰＯＲＴ
        ＧＡＭＥ  ＰＲＥＳＳ  ＳＴＡＲＴ，隨後將該光碟片取出改放入扣案前開
      光碟片按ＳＴＡＲＴ，直接進入遊戲程式未再出現ＰＳ設計圖、ＰＬＡＹ  Ｓ
      ＴＡＴＩＯＮ  ＬＩＣＥＮＳＥＤ  ＢＹ  ＳＯＮＹ  ＣＯＭＰＵＴＥＲ  Ｅ
      ＮＴＥＲＴＡＩＮＭＥＮＴ  ＩＮＣ。ＳＣＥＡ  ＴＭ。」（見本院九十年四
      月十日勘驗筆錄），被告及選任辯護人乃執此而主張「ＰＳ」設計圖、「Ｐｌ
      ａｙＳｔａｔｉｏｎ」等商標及「Ｌｉｃｅｎｓｅｄ  ｂｙ  Ｓｏｎｙ  Ｃｏ
      ｍｐｕｔｅｒ  Ｅｎｔｅｒｔａｉｎｍｅｎｔ  Ｉｎｃ‧」等文字係存在於主
      機而非扣案之遊戲光碟片中云云；然被告所提出之前開「ＰＳ─Ｘ─ＣＨＡＮ
      ＧＥ」，其功能無非係提供免改裝遊戲主機即得執行「盜版」之遊戲光碟片，
      故該「ＰＳ─Ｘ─ＣＨＡＮＧＥ」內必然存有某種跳越（連接）之程式存在，
      足以使「盜版」遊戲光碟片能在執行「ＰＳ─Ｘ─ＣＨＡＮＧＥ」後能接續在
      未改裝之遊戲主機執行播放，故尚難執該勘驗結果即否定扣案遊戲光碟片中存
      有「ＰＳ設計圖」、「ＰｌａｙＳｔａｔｉｏｎ」商標圖樣及「Ｌｉｃｅｎｓ
      ｅｄ  ｂｙ  Ｓｏｎｙ  Ｃｏｍｐｕｔｅｒ  Ｅｎｔｅｒｔａｉｎｍｅｎｔ
      Ｉｎｃ‧」授權文字之事實；況且，臺灣地區盛行盜拷ＰＳ遊戲光碟片多年，
      原創廠商不論係為表彰商品來源或配合主管機關取締盜版，殊無不將商標或授
      權文字置入遊戲光碟內藉以遏阻之理，且資策會及工研院過去受理一、二審法
      院委請鑑定同類之扣案光碟，尚以ＳＯＮＹ之遊戲光碟片內所存之檔案皆以特
      殊格式編碼，其趨動原理不明等由函覆無從鑑定，為本院承辦此類案件所知悉
      ，是擅自重製光碟者，當亦無從刻意捨去可使顯現商標或授權文字之檔案，益
      證前開商標及授權字樣均係燒錄於扣案之「盜版」遊戲光碟片內。另按商標之
      使用係指為行銷之目的，將商標用於商品「或」其包裝、容器、標帖、說明書
      、價目表或其他類似物件上，而持有、陳列或散布，此為商標法第六條第一項
      所明定，故於同一商品或類似商品，若附加相同或近似於他人註冊商標之圖樣
      於商品或其包裝、容器、說明書、價目表或其他類似物件上，應即受他人商標
      專用權效力所拘束，而透過電磁作用，如以遊樂器、光碟機、電腦主機之操作
      為媒介，始於電視或電腦螢幕前出現商標圖樣者，其標示型態足資一般商品購
      買人認識其表彰商品之來源者，解釋上應認屬於商標法第六條第一項所稱之其
      他類似物件之範疇。本案扣案供被告販賣之「盜版」遊戲光碟片中不僅有部分
      將商標（「ＦＩＮＡＬ  ＦＡＮＴＡＳＹ」）使用於包裝及標帖上，且扣案遊
      戲光碟片經抽樣勘驗，足知透過電磁作用以電視遊樂器之操作為媒介，於電視
      螢幕確有出現「ＰＳ設計圖」、「ＰｌａｙＳｔａｔｉｏｎ」、「ＦＩＮＡＬ
        ＦＡＮＴＡＳＹ」等商標圖樣，依前開說明，是被告之行為自屬侵害他人之
      商標權無誤，故上開辯詞自屬無據。
（三）按外國人著作之保護，如條約或協定另有約定，從其約定，此觀著作權法第四
      條但書規定自明。次按「〈三〉『受保護人』係指：甲、依各該領域法律認定
      為公民或國民之個人或法人，及乙、於該領域內首次發行其著作之個人或法人
      。〈四〉以下各款對象，倘符合本段乙款以下之規定者，於本協定雙方領域內
      ，亦視為『受保護人』：甲、上述〈三項〉甲款所稱之人或法人。乙、上述第
      〈三〉項甲款所稱之人或法人，擁有大多數股份或其他專有利益或直接、間接
      控制無論位於何處之法人。第四項所規定之人或組織，在締約雙方領域內，於
      下開兩款條件下，經由有關各造簽訂任何書面協議取得文學或藝術著作之專有
      權利者，應被認為係『受保護人』：甲、該專有權利係該著作於任一方領域參
      加之多邊著作權公約會員國內首次發行後一年內經由有關各造簽署協議取得者
      。乙、該著作須已可在任一方領域內對公眾流通。」，北美事務協調委員會與
      美國在臺協會著作權保護協定（下簡稱中美著作權保護協定）第一條第三項、
      第四項分別定有明文。而中美著作權保護協定係於八十二年四月二十二日立法
      院議決通過，同年七月十六日簽署生效，依上開著作權法第四條但書規定，中
      美著作權保護協定即具內國法之效力，法院自應依法適用，是日本國人之著作
      ，如係在日本國所參與締結之伯恩著作權公約或中華民國、美國所參加之多邊
      著作權公約之會員國內首次發行後一年內，由中華民國人或美國人在雙方領域
      內締結書面協議取得該日本著作之專屬授權，且該著作已可在中、美任一方領
      域內「對公眾流通」者，依我國著作權法第四條但書及中美著作權保護協定第
      一條第三項、第四項之規定，亦應加以保護。茲「ＧＴ實戰賽車２」、「骰子
      大戰２」、「龍騎士傳說」等遊戲光碟片，依告訴人所提出之進口報單、提單
      、發票、裝運單、出貨單、存貨異動明細表、統一發票、新片介紹網頁及「Ｇ
      Ｔ戰賽車２」、「骰子大戰２」、「龍騎士傳說」等遊戲介紹網頁所示，顯示
      該等著作物乃新力公司於日本國發行前即專屬授權英特全股份有限公司申報進
      口，並於同日同步發行而陸續發貨予臺灣各地之經銷店（詳如附表二所示），
      並足認已可在我國內「對公眾流通」，是該等著作自得受我國著作權法之保護
      。
二、按商標之使用係指為行銷之目的，將商標使用於商品或其包裝、容器、標帖、說
    明書價目表或其他類似物件上，而持有、陳列或散布，此為商標法第六條第一項
    所明定。本件扣案之遊戲光碟片所使用之他人商標，或透過遊戲主機之執行於電
    視、遊樂器螢幕出現，或於包裝盒、標帖上出現，致與告訴人新力公司所生產之
    真品足生混淆。是核被告甲○○所為，係犯商標法第六十三條之販賣仿冒商品罪
    、著作權法第九十三條第三款、第八十七條第二款之明知為侵害著作權之物，意
    圖營利而交付罪（被告持有侵害著作權之物之低度行為交付之高度行為所吸收而
    不另論罪）。被告先後多次犯行，均時間緊接，所犯係構成要件相同之罪，顯係
    基於概括犯意反覆為之，應分別依刑法第五十六條之規定，各論以一罪，並依法
    加重其刑。又被告以一販賣仿冒遊戲光碟片之行為，同時觸犯上開二罪，為想像
    競合犯，應依刑法第五十五條之規定，從一重之連續明知為侵害著作權之物，意
    圖營利而交付罪處斷。移送併辦（八十九年度偵字第八三一八號）部分與起訴部
    分有想像競合犯之裁判上一罪之關係，另起訴書雖未敘及被告尚有侵害告訴人之
    「ＰｌａｙＳｔａｔｉｏｎ」、「ＦＩＮＡＬ  ＦＡＮＴＡＳＹ」部分之犯行，
    惟該部分犯行與起訴部分亦有想像合犯之裁判上一罪之關係，自均為起訴效力所
    及，本院自應併予審理，附此敘明。爰審酌商標有表彰商品來源及品質保證之作
    用，商標專用權人投注大量之人力、物力於其商品之行銷，著作物並為著作人精
    神創作之結晶，被告為貪圖利益，竟販賣仿冒遊戲光碟片，致告訴人新力公司等
    受有之損害非微，惟念其犯後就其販賣「盜版」遊戲光碟片一事並不否認，已見
    悔意，且無不良素行，有臺灣高等法院被告全國前案紀錄表可憑等一切情狀，量
    處如主文所示之刑，就所宣告之有期徒刑部分並諭知易科罰金之折算標準（被告
    行為後之刑法第四十一條業於九十年一月十日修正公布，於同年月十二日生效，
    而修正後之刑法第四十一條第一項係規定：「犯最重本刑為五年以下有期徒刑之
    罪，而受六個月以下有期徒刑或拘役之宣告，因身體、教育、職業、家庭之關係
    或其他正當事由，執行顯有困難者，得以一元以上三元以下折算一日。但確因不
    執行所宣告之刑，難收矯正之效，或難以維持法秩序者，不在此限。」，修正後
    之刑法第四十一條第一項之規定，將原得易科罰金者之範圍，由僅限於犯最重本
    刑為三年以下有期徒刑之罪擴大至犯最重本刑為五年以下有期徒刑之罪，二相比
    較，修正前即行為時之規定，尚非有利於行為人，是自應依刑法第二條第一項前
    段之規定，適用裁判時之法律即修正後刑法第四十一條第一項前段之規定，而對
    被告所宣告之刑諭知如易科罰金之折算標準），另就所宣告之罰金刑部分，諭知
    易服勞役之折算標準。
三、公訴人雖認被告所販賣之仿冒遊戲光碟片內有偽註之「Ｌｉｃｅｎｓｅｄ  ｂｙ
    Ｓｏｎｙ  Ｃｏｍｐｕｔｅｒ  Ｅｎｔｅｒｔａｉｎｍｅｎｔ  Ｉｎｃ‧」之授
    權文字，為足以對外表示該等遊戲光碟軟體產品係新力公司生產或授權生產之一
    定用意證明之準文書，故認被告尚涉犯刑法第二百十六條、第二百二十條第二項
    、第二百十條之行使偽造（準）私文書罪嫌。惟按刑法上之行使偽造私文書罪，
    必須提出偽造之文書，本於該文書之內容有所主張方得成立（參照最高法院四十
    七年臺上字第一○四八號判例要旨）。又所謂行使偽造之文書，乃依文書之用法
    ，以之充作真正文書而加以使用之意，故必須行為人就所偽造文書之內容向他方
    有所主張，始足當之（參照最高法院七十二年臺上字第四七○九號判例要旨參照
    ）。查被告甲○○既非仿冒遊戲光碟片之製造者，僅係意圖賣出而販入，自僅意
    在販賣仿冒之遊戲光碟片牟利，並非藉授權文字充為真正文書而加以主張；且告
    訴人之真品遊戲光碟片之市價與被告出售之仿冒品之價格差距甚大，購買之人當
    係明知被告所出售者係仿冒品，被告自無向購買之人偽稱所賣之遊戲光碟片係經
    告訴人公司授權製造之必要，是其顯無行使偽造私文書之犯行，自不得論以行使
    偽造私文書罪，本件公訴人所認容有未洽，惟就此部分，公訴人認與前開論罪部
    分之犯罪事實有方法結果之牽連關係，自勿庸另為無罪之諭知。
四、扣案仿冒之遊戲光碟片一萬零三百八十七片係被告犯商標法第六十三條之罪所販
    賣之商品，爰依同法第六十四條宣告沒收（其中如附表二所示侵害著作權之遊戲
    光碟片五十九片亦於沒收之列，故不另依刑法第三十八條第一項第二款之規定宣
    告沒收），另扣案進貨單九張、遊戲光碟片封面紙五百張分係供本案犯罪及犯罪
    預備之物，且均係被告所有，業據其供明無誤，爰依刑法第三十八條第一項第二
    款之規定宣告沒收。
據上論斷，應依刑事訴訟法第二百九十九條第一項，商標法第六十三條、第六十四條
，著作權法第八十七條第二款、第九十三條第三款，刑法第十一條、第五十六條、第
五十五條、第二條第一項前段、第四十一條第一項前段、第四十二條第二項、第三十
八條第一項第二款，現行法規所定貨幣單位折算新臺幣條例第二條，罰金罰鍰提高標
準條例第二條，判決如主文。
本案經檢察官洪清秀到庭執行職務。
中      華      民      國      九十        年    八      月   二十四   日
                                      台灣板橋地方法院刑事第五庭
                                  法  官  陳  鴻  清
右正本證明與原本無異
如不服本判決應於送達後十日內向本院提出上訴狀
                                          書記官  林  蔚  然
中      華      民      國      九十        年    八      月   二十八   日
附錄本案論罪科刑法條全文：
商標法第六十三條：
明知為前條商品而販賣、意圖販賣而陳列、輸出或輸入者，處一年以下有期徒刑、拘
役或科或併科新台幣五萬元以下罰金。
著作權法第八十七條第二款：
有下列情形之一者，除本法另有規定外，視為侵害著作權或製版權：
二、明知為侵害著作權或製版權之物而散布或意圖散布而陳列或持有或意圖營利而交
    付者。
著作權法第九十三條第三款：
有下列情形之一者，處二年以下有期徒刑，得併科新臺幣十萬元以下罰金：
三、以第八十七條各款方法之一侵害他人之著作權者。
附表一：
┌───────┬─────────┬─────────┬───────┐
│商標圖樣      │商標專用權人      │指定商品          │專用期間      │
│（名稱）      │（註冊號數）      │                  │              │
├───────┼─────────┼─────────┼───────┤
│              │日商新力電腦娛樂股│商標法施行細則第四│八十五年三月十│
│              │份有限公司        │十九條第九類之電腦│六日起至九十五│
│              │（第0000000│、錄有電腦程式之卡│年三月十五日止│
│              │  號）            │帶、磁碟、光碟及卡│。            │
│（ＰＳ設計圖）│                  │匣。              │              │
├───────┼─────────┼─────────┼───────┤
│              │日商新力電腦娛樂股│商標法施行細則第二│八十四年三月一│
│              │份有限公司        │十四條第七十二類之│日起至九十四年│
│              │（第0000000│電腦、錄有電腦程式│年二月二十八日│
│              │ 號）             │之磁碟、磁卡、磁帶│止。          │
│（ＰｌａｙＳｔ│係由日商蘇妮股份有│及光碟。          │              │
│ｔａｔｉｏｎ）│限公司所移轉登記  │                  │              │
├───────┼─────────┼─────────┼───────┤
│              │日商新力電腦娛樂股│商標法施行細則第二│七十三年七月一│
│              │份有限公司        │十四條第七十二類之│日起延展至九十│
│              │（第0000000│光碟、唯讀記憶體、│三年六月三十日│
│              │ 二號）           │磁帶、磁碟、磁片、│止。          │
│              │                  │電腦、電腦記憶體、│              │
│ＦＩＮＡＬ    │                  │電腦軟體記憶體、軟│              │
│ＦＡＮＴＡＳＹ│                  │性磁碟。          │              │
└───────┴─────────┴─────────┴───────┘
附表二：
┌──┬────────┬───┬─────────┬─────────┐
│編號│電腦程式著作物名│扣案數│著作財產權人      │取得著作權之方式  │
│    │稱              │量    │                  │                  │
├──┼────────┼───┼─────────┼─────────┤
│一  │骰子大戰２      │拾陸片│日商新力電腦娛樂股│八十八年十二月二十│
│    │CXI 〈sai〉     │      │份有限公司        │二日於日本發行，並│
│    │JUMBO           │      │                  │委由英特全股份有限│
│    │                │      │                  │公司於同日在我國同│
│    │                │      │                  │步發行。          │
├──┼────────┼───┼─────────┼─────────┤
│二  │ＧＴ實戰賽車２  │拾陸│日商新力電腦娛樂股│八十八年十二月十一│
│    │GRAN TURISMO    │片    │份有限公司        │日於日本發行，並委│
│    │                │      │                  │由英特全股份有限公│
│    │                │      │                  │司於同日在我國同步│
│    │                │      │                  │發行。            │
├──┼────────┼───┼─────────┼─────────┤
│三  │龍騎士傳說      │柒片  │日商新力電腦娛樂股│八十八年十二月二日│
│    │THE LEGEND OF   │      │份有限公司        │本發行，並委由英特│
│    │DRAGOON         │      │                  │全股份有限公司於同│
│    │                │      │                  │日在我國同步發行。│
└──┴────────┴───┴─────────┴─────────┘


司法院資訊處製作；財團法人民間司法改革基金會備份。
